臺灣新北地方法院民事判決
111年度簡上附民移簡字第17號
原      告  張芩瑜  
被      告  黃馨儀  
上列當事人間請求侵權行為損害賠償事件，原告提起刑事附帶民
事訴訟，經本院刑事庭裁定移送前來（110年度簡上附民字第12
號），本院於民國111年11月28日言詞辯論終結，判決如下：
    主      文
被告應給付原告新臺幣肆萬柒仟壹佰貳拾叁元。
訴訟費用由被告負擔。　　
原告假執行之聲請駁回。　　
    事實及理由
一、按訴狀送達後，原告不得將原訴變更或追加他訴，但擴張或
    減縮應受判決事項之聲明，不在此限。又不變更訴訟標的，
    而僅補充或更正事實上或法律上之陳述者，非為訴之變更或
    追加，民事訴訟法第255條第1項第3款、第256條分別定有明
    文。經查，原告原起訴聲明為：㈠被告賠償原告新臺幣（下
    同）5萬5,227元，並自起訴狀繕本送達之翌日起七日內（含
    例假日）一次性清償完畢，否則原告保有再次提告的權益。
    ㈡前項請准供擔保宣告假執行（見本院110年度簡上附民字第
    12號卷〈下稱附民卷〉第5頁）。嗣原告於民國111年8月3日言
    詞辯論期日變更聲明為：㈠被告應賠償原告5萬2,527元。㈡願
    供擔保請准宣告假執行（見本院卷一第55頁），復於111年1
    1月28日言詞辯論期日變更請求金額為4萬7,123元（見本院
    卷二第56頁）。核屬減縮起訴之聲明以及更正其事實上或法
    律上之陳述，依據首揭規定，應予准許。
二、原告主張：被告明知金融機構帳戶資料係供個人使用之重要
    理財及交易工具，關係個人財產及信用之表徵，可預見提供
    自己之金融帳戶予陌生人士使用，可能被不法集團作為人頭
    帳戶，遂行犯罪，藉此躲避警方追查，猶為圖提供每個金融
    帳戶1期（以5天為1期）可領2,000元之對價，於109年7月13
    日晚上6時許，在址設新北市○○區○○街00號全家便利商店三
    峽國寧店，依自稱「黃建平」之成年人指示，將其所申辦華
    南商業銀行帳號000000000000號帳戶（下稱系爭帳戶）之存
    摺、提款卡，寄予自稱「陳冠霖」之成年人，並事先依「黃
    建平」指示更改提款卡密碼，容任「黃建平」、「陳冠霖」
    等人所屬詐欺集團成員使用系爭帳戶。嗣該詐欺集團成員詐
    騙伊，致伊陷於錯誤，轉帳4萬7,123元至系爭帳戶，旋遭提
    領等情。爰依民法第184條第1項前段規定，求為命被告給付
    4萬7,123元之判決。並願供擔保請准宣告假執行等語。
三、被告則以：當初伊也是受害才會交付系爭帳戶之提款卡、存
    摺，伊不知道系爭帳戶會讓詐騙集團作為詐騙工具等語，資
    為抗辯。
四、經查：
　　㈠按因故意或過失，不法侵害他人之權利者，負損害賠償責
      任；數人共同不法侵害他人之權利者，連帶負損害賠償責
      任，不能知其中孰為加害人者亦同；造意人及幫助人，視
      為共同行為人，民法第184條第1項前段、第185條第1、2
      項分別定有明文。所謂視為共同行為人之幫助人，係指以
      積極或消極行為，對實施侵權行為人予以助力，促成其侵
      權行為之實施者而言（最高法院101年度台抗字第493號裁
      定意旨參照）。
　　㈡查，被告於109年7月13日晚上6時許，在全家便利商店三峽
      國寧店，將其所申辦系爭帳戶之存摺、提款卡(含密碼）
      寄予「黃建平」、「陳冠霖」等人所屬詐騙集團成員使用
      。嗣原告受詐欺集團成員詐騙後，轉帳4萬7,123元至系爭
      帳戶，並遭提領等情，業經被告於本院109年度簡字第732
      1號、110年度簡上字第94號刑事案件中坦承不諱，復有被
      告之Line對話紀錄、原告之網路銀行轉帳明細截圖等件可
      稽（見臺灣新北地方檢察署109年度偵字第42897號第21至
      36頁、本院110年度簡上字第94號刑事卷第136頁、附民卷
      第13頁）。又被告犯幫助詐欺取財罪，經本院110年度簡
      上字第94號刑事判決判處被告有期徒刑3月，如易科罰金
      ，以1,000元折算1日確定等情，有上開刑事案件判決書在
      卷可查（見本院110年度簡上字第94號卷第21頁、本院卷
      一第11頁），並經本院依職權調閱上開刑事案卷核閱屬實
      。雖被告抗辯其也是被騙，才提供系爭帳戶之存摺、提款
      卡（含密碼）予他人云云，惟被告將系爭帳戶之存摺、提
      款卡（含密碼）交予詐騙集團成員，幫助該詐騙集團成員
      對原告為共同詐欺行為，致原告受有4萬7,123元之損害，
      揆諸前揭說明，已屬不法故意共同侵害原告之權利，自應
      負共同侵權行為之損害賠償責任甚明，則被告此部分抗辯
      ，並不可取。是原告依共同侵權行為之法律關係，請求被
      告賠償4萬7,123元，自屬有據。
五、綜上所述，原告依共同侵權行為之法律關係，請求被告給付
    4萬7,123元，為有理由，應予准許。雖原告聲請宣告假執行
    ，惟本件屬民事第二審裁判，訴訟標的金額亦未逾165萬元
    ，不得上訴第三審，於本院判決後即告確定，自無依聲請宣
    告假執行之必要，則原告假執行之聲請應予駁回。
六、本件事證已臻明確，兩造其餘之攻擊或防禦方法及所用之證
    據，經本院斟酌後，認為均不足以影響本判決之結果，爰不
    逐一論列，附此敘明。
七、訴訟費用負擔之依據：民事訴訟法第78條。
中　　華　　民　　國　　111 　年　　12　　月　　19　　日
                  民事第四庭   
　　　　　　　　　    審判長法　官  張筱琪  
　　　　　　　　　　　　
　　　　　　　　　　　　　　法　官　莊佩穎
　　　　　　　　　　　　　　
　　　　　　　　　　　　　　法　官  趙伯雄
以上正本證明與原本無異。
本判決不得上訴。　　　　　　　　　　　　　　
中　　華　　民　　國　　111 　年　　12　　月　　19　　日
                            書記官  康閔雄